【裁判字號】    92,瑞小,19
【裁判日期】    920919
【裁判案由】    損害賠償
【裁判全文】
臺灣基隆地方法院瑞芳簡易庭小額民事判決  九十二年度瑞小字第一九號
    原      告  甲○○
    訴訟代理人  乙○○
                張福益（張益企業社）
                        住宜蘭.
右當事人間請求損害賠償事件，本院判決如左：
    主    文
被告應給付原告新台幣參萬陸仟貳佰參拾捌元，及自民國九十二年三月十八日起至清
償日止，按週年利率百分之五計算之利息。
原告其餘之訴駁回
訴訟費用新台幣壹仟壹佰參拾陸元由被告負擔十分之六，餘由原告負擔。
本判決原告勝訴部分得假執行。
原告其餘假執行之聲請駁回。
    理由要領
一、原告主張其於民國九十一年八月二十一日上午七時二十分許，駕駛車號二Ｂ－二
    ○七九號自用小客車（下稱系爭車輛），沿瑞八公路由瑞芳往台北方向行駛，在
    台北縣瑞芳鎮○○○○路六四之三五號前，遭對向由被告所駕駛車號二Ｔ－六七
    九號自用大貨車跨越分向限制線而撞及，造成系爭車輛車身嚴重受損，經送往修
    復，計支出修理費新台幣（下同）五萬九千元，為此訴請被告如數賠償及自起訴
    狀繕本送達翌日起至清償日止按年息百分之五計算之利息等語。被告則以原告於
    駕駛車輛時曾打瞌睡，且行車事故鑑定委員會所作鑑定與事實不符等語，資為抗
    辯。
二、原告所主張受有前開損失之事實，業據其提出估價單、統一發票為證，且為被告
    所不爭執，自堪信為真實。
三、查被告所駕駛車輛於前開時、地，由八堵往瑞芳方向行駛，原告所駕駛之系爭車
    輛，則沿瑞八公路由瑞芳往台北方向行駛，原告在遵行車道行駛，被告則因跨越
    分向限制線，在對向車道撞及原告所駕駛之系爭車輛左前車頭，使系爭車輛被往
    前拉扯至分向限制線上，有道路交通事故調查表、談話紀錄表、補充資料表及照
    片等附卷可證。雖被告抗辯稱原告曾自承發生交通事故當時有打瞌睡，且被告所
    駕駛車輛當時是在停止狀態，係原告自己撞到被告所駕駛車輛。惟查被告所駕駛
    車輛於肇事後左後車身仍跨越分向限制線，原告所駕駛系爭車輛則車頭部分向左
    跨越分向限制線。參以證人即處理交通事故現場之警員鄭明棋到庭證稱：「現場
    車子沒有移動，被告當時是說路邊有車子停靠，被告超越車道行駛後駛回，發現
    對方要撞上來，但來不及閃避。」等語，足證被告駕駛車輛確因超越分向限制線
    駛入來車道，致原告閃避不及而遭撞及，且原告於警訊時亦未承認有打瞌睡情事
    ，被告所為抗辯顯非可採。被告駕駛車輛違反道路交通安全規則第九十七條第二
    款之規定，極為明顯。本件另經送請台灣省台北縣區車輛行車事故鑑定委員會、
    台灣省車輛行車事故覆議鑑定委員會鑑定、覆議結果，亦同此認定，有鑑定意見
    書、鑑定函各一件在卷可稽，是原告主張被告應負過失侵權行為損害賠償責任，
    自屬有據。
四、按因故意或過失，不法侵害他人之權利者，負損害賠償責任；又汽車、機車或其
    他非依軌道行駛之動力車輛，在使用中加損害於他人者，駕駛人應賠償因此所生
    之損害，民法第一百八十四條第一項前段、第一百九十一條之二前段分別定有明
    文。惟依民法第一百九十六條規定請求物被毀損所減少之價額，固得以修復費用
    為估定之標準，但以必要者為限，即修理材料以新品換舊品，應予折舊。經查原
    告所有系爭車輛為八十九年八月出廠，有行車執照影本在卷可稽，至九十一年八
    月二十一日肇事受損時止，依營利事業所得稅查核準則第九十五條第六款規定：
    「固定資產提列折舊採用定率遞減法者，以一年為計算單位，其使用期間未滿一
    年者，按實際使用之月數相當於全年之比例計算之，不滿一月者，以月計」之方
    法計算結果，應以三年計，其汽車及附加零件已有折舊，應將折舊部分予以扣除
    。本院依行政院所頒固定資產耐用年數表及固定資產折舊率之規定，業用客車之
    耐用年數為五年，依定率遞減法每年折舊千分之三百六十九，則原告請求之修理
    費中零件部分為三萬零四百元，依上開標準計算之折舊額為二萬二千七百六十二
    元（即三年折舊額為30400元×0.369＝11218元（00000000000）元 ×0.369
    ＝7078元（0000000000000000）元 ×0.369＝4466元，＋＋ ＝22762元
    ），扣除折舊額後，原告所得請求之零件費用為七千六百三十八元，加上不應折
    舊之工資費用二萬八千六百元，合計為三萬六千二百三十八元。從而，原告基於
    侵權行為之法律關係，請求被告給付三萬六千二百三十八元及自起訴狀繕本送達
    翌日（即九十二年三月十八日）起至清償日止按年息百分之五計算之利息，為有
    理由，應予准許，逾上開金額部分之請求，於法無據，應予駁回。
五、本件係依小額訴訟程序為被告敗訴之判決，依民事訴訟法第四百三十六條之二十
    之規定，就原告勝訴部分，應依職權宣告假執行。至原告敗訴部分，其假執行之
    聲請即失所附麗，應併予駁回。
六、本件訴訟費用額一千一百三十六元（裁判費六百五十元、送達郵費四百八十六元
    ）由被告負擔十分之六，餘由原告負擔。
中      華      民      國    九十二  年      九      月      十九      日
~B臺灣基隆地方法院瑞芳簡易庭
~B        法      官  陳培仁
右正本證明與原本無異。
對於本件判決如有不服，應於收受送達後二十日內向本院提出上訴書狀，上訴於本院
合議庭，並按他造當事人之人數附具繕本。
當事人之上訴，非以判決違背法令為理由不得為之，上訴狀應記載上訴理由，表明下
列各款事項：
（一）原判決所違背之法令及其具體內容。
（二）依訴訟資料可認為原判決有違背法令之具體事實。
中      華      民      國    九十二  年      九      月      二十五    日
~B        法院書記官  賴敏慧


司法院資訊處製作；財團法人民間司法改革基金會備份。
